【裁判字號】    92,簡上,273
【裁判日期】    921216
【裁判案由】    傷害
【裁判全文】
臺灣臺北地方法院刑事判決                        九十二年度簡上字第二七三號
    上 訴  人  甲○○
    即 被  告        男  三十.
    選任辯護人  廖修譽律師
右列上訴人即被告因傷害案件，不服本院九十二年度簡字第一一八八號中華民國九十
二年七月四日第一審簡易判決（聲請簡易判決處刑書案號：九十二年度偵字第四九四
四號），提起上訴，本院管轄之第二審合議庭判決如左：
    主      文
上訴駁回。
    事      實
一、甲○○於民國九十一年八月十七日凌晨零時三十分許，在舉辦「臺北一０一大樓
    招商」酒會之臺北市大安區○○○路○段二０一號「臺北遠東國際大飯店」三樓
    宴會廳內，見乙○與友人丙○○坐在會場內之長條沙發上，竟以傷害人身體之犯
    意，先以腳踢向乙○，惟僅觸碰到乙○之嘴巴（未成傷），復接續以腳踢破乙○
    手持之玻璃杯，致乙○遭破碎玻璃片割傷，而受有左膝八公分之割傷，合併左膝
    關節韌帶部分斷裂之傷害。甲○○隨即逃離，經在保全人員會同乙○之友人尾隨
    逮捕，始查知上情。
二、案經乙○訴由臺北市政府警察局大安分局移送臺灣臺北地方法院檢察署檢察官偵
    查後聲請簡易判決處刑。
    理      由
一、訊據上訴人即被告甲○○固坦承於右揭時、地在酒會現場，並曾喝香檳酒之事實
    ，惟惟矢口否認有何傷害犯行，辯稱：其當時已經昏迷，不知發生何事云云。經
    查，右開犯罪事實，迭據告訴人於警詢及本院審理時證述明確，核與在場證人丙
    ○○於警詢及本院審理時之證詞相符合，而告訴人受有左膝八公分之割傷，合併
    左膝關節韌帶部分斷裂之傷害，亦有臺安醫院診斷證明書一紙在卷可資佐證。證
    人丙○○於本院調查時證稱：事情發生後其即追被告，當場有很多友人及保全人
    員追被告等語，被告傷害告訴人係以腳踢，且於犯案後，隨即逃跑，應無昏迷情
    形，所辯當時昏迷即不足採；被告於警詢時就其在場之精神狀況供稱：「當天我
    們喝香檳，我只記得大概喝了五、六杯」、「我大約可以喝二瓶香檳，五、六杯
    對我而言並不會影響」等語，足徵被告在酒會所喝之香檳不足以影響其神智，其
    對酒會之事亦非全無記憶，本院調查時訊之被告，有無因精神方面疾病或類似情
    形而就醫之紀錄，其供稱：「沒有」，被告於本院調查、審理中關於案情之陳述
    、答辯，精神表現亦均正常，並無任何異狀，被告豈會獨對其傷害犯行失去記憶
    ，顯不合情理，綜上各情，被告辯稱並無記憶，應係卸責之詞，要無可採。本件
    事證已臻明確，被告犯行堪以認定，應予依法論科。
二、核被告所為，係犯刑法第二百七十七條第一項傷害罪。原審同此認定，適用簡易
    程序，依刑事訴訟法第四百四十九條第一項前段、第三項、第四百五十四條第二
    項，刑法第二百七十七條第一項、第四十一條第一項，罰金罰鍰提高標準條例第
    一條前段、第二條之規定，並審酌被告有犯罪前科紀錄（惟均未構成累犯），有
    臺灣高等法院檢察署刑案紀錄簡覆表在卷可按，且犯罪後飾詞狡辯，拒不賠償告
    訴人，毫無悔意，及告訴人所受傷害非輕微，及其犯罪之動機、目的、手段等一
    切情狀，量處被告有期徒刑六月，如易科罰金，以三百元折算一日，經核其認事
    用法均無不當，量刑尚稱妥適，被告即上訴人任意指摘原判決不當，為無理由，
    應予駁回。
據上論斷，應依刑事訴訟法第四百五十五條之一第一項、第三項、第三百六十八條，
判決如主文。
本案經檢察官呂朝章到庭執行職務
中      華      民      國    九十二    年     十二     月     十六     日
                                      臺灣臺北地方法院刑事第十四庭
                                          審判長法官  宋  松  璟
                                                法官  吳  秋  宏
                                                法官  王  綽  光
右正本證明與原本無異。
本判決不得上訴。
                                              書記官  潘  惠  梅
中      華      民      國    九十二    年     十二     月     十八     日
附錄論罪科刑法條：
刑法第二百七十七條。
(普通傷害罪)
傷害人之身體或健康者，處三年以下有期徒刑、拘役或一千元以下罰金。
犯前項之罪因而致人於死者，處無期徒刑或七年以上有期徒刑；致重傷者，處三年以
上十年以下有期徒刑。


司法院資訊處製作；財團法人民間司法改革基金會備份。
